臺灣高雄地方法院刑事判決　　　　　　 93年度簡上字第827號
　　上　訴　人　臺灣高雄地方法院檢察署檢察官
　　被　　　告　庚○○　男　1.
右上訴人因被告竊盜案件，不服臺灣高雄地方法院93年度簡字第
4653號案件93年10月13日之第一審判決（聲請簡易判決處刑：93
年度偵字第16021號），提起上訴，及移送併辦（93年度速偵字
第1652號、93年度偵字第20564號、93年度偵字第21945號、93年
度偵字第25124號），本院合議庭認不得以簡易判決處刑，改依
通常程序為第一審之審判，判決
如左：
    主  文
原判決撤銷。
庚○○共同連續竊盜，處有期徒刑壹年。
    事  實
一、庚○○基於意圖為自己不法所有之概括犯意，自93年8月8日
    日14時30分許起，至同年10月8日11時30分許止，分別於如
    附表一所示之時間、地點，或分別與丁○○或詹登欽基於共
    同犯意之聯絡，或獨自一人，以如附表一所示之犯罪方法，
    竊取如附表一所示被害人所有之財物後，再於如附表二所示
    之銷贓時間、地點，出賣予如附表二所示不知情之銷售對象
    ，而得款新台幣（下同）200元至1200元不等（如附表二所
    示）。嗣於附表二所示之查獲時間、地點，分別為警查獲。
二、案經高雄市政府警察局楠梓分局報告臺灣高雄地方法院檢察
    署檢察官偵查後聲請逕以簡易判決處刑，本院合議庭認不得
    以簡易判決處刑，改依通常程序為第一審審理。
    理  由
一、證據能力有無之認定：
    被告以外之人於審判外之言詞或書面陳述，除法律有規定者
    外，不得作為證據，刑事訴訟法第159 條第1 項固定有明文
    。惟按被告以外之人於審判外之陳述，雖不符前四條之規定
    ，而經當事人於審判程序同意作為證據，法院審酌該言詞陳
    述或書面陳述作成時之情況，認為適當者，亦得為證據。當
    事人、代理人或辯護人於法院調查證據時，知有第一百五十
    九條第一項不得為證據之情形，而未於言詞辯論終結前聲明
    異議者，視為有前項之同意，同法第159 條之5 亦規定甚明
    。證人乙○○、戊○○、林郭素珍、蔡肇銘、丙○○、己○○、顏榮樟、葉正欽、戴春木、陳宏維於警訊中之陳述及贓
    物認領保管收據，固均屬被告以外之人於審判外之陳述，惟
    被告知有此情形而未於本院言詞辯論終結前聲明異議，而本
    院審酌上開證人於警訊時係以被害人及證人之身分接受詢問
    ，其陳述當係出自自由意思而為陳述，認以其等於警詢中所
    為之陳述及贓物認領保管收據為證據，亦無不適當之情形，
    揆諸前開法律規定，自應認為有證據能力，合先敘明。
二、得心證之理由：
    訊據被告庚○○固坦承有如附表一編號二至五所示之竊盜事
    實，及如附表二編號二至五所示之銷贓事實，並為警查獲等
    情不諱，惟仍矢口否認有如附表一編號一、六所示之犯罪事
    實，辯稱：伊沒有偷93年8 月8 日那件，至於93年度偵字第
    25124 號那件，伊只有帶同去賣贓物，伊不知道該物是偷來
    的云云。惟查：
    （一）附表一編號一部分：訊據被告於警訊及本院94年1月
          12日準備程序及94年2月1日審理時均坦承右揭犯行不
          諱，核與被害人乙○○供述情節相符，並有贓物認領
          保管清單一紙及照片七張在卷可稽，足見其嗣後翻異
          前詞，無非卸責之詞，殊不足採，其此部分之犯行，
          已堪認定。
    （二）附表一編號六部分：訊據被告矢口否認犯行，並具狀
          辯稱：伊於當日均與甲○○在一起，至當日下午2時
          30分許各自回家，伊回家後陳宏維打電話要求伊一起
          去賣電焊機、切割機，伊沒有偷云云。惟查，被告請
          求傳訊之甲○○業已因離家失蹤並經其母報案請求查
          尋，此經證人即甲○○之母余淑芳到庭陳述，並有受
          理查尋人口案件登記表影本一紙在卷可稽，本院自無
          從傳喚、拘提。被告雖另行請求傳喚證人辛○○到庭
          證明其於93年10月8日曾遇到辛○○，惟證人辛○○
          到庭後則證稱其當日並未遇到被告等語，是被告辯稱
          其當日與甲○○在一起，並曾遇到辛○○云云，尚屬
          無據。又查，被告曾於警訊中坦認犯行，而證人即被
          告之父葉正欽亦於警詢中證稱：伊於93年10月9日20
          時30分左右，接到戊○○的電話，戊○○說他的電焊
          機及切割機遭竊，要伊問庚○○有無偷取，伊立即返
          家問庚○○有無偷取該電焊機及切割機，庚○○說有
          ，並說已賣到民昆電器行了，伊就聯絡戊○○，告知
          電焊機及切割機是庚○○偷取，並要其至民昆電器行
          會合等語，核被害人戊○○、證人戴春木、陳宏維所
          陳情節相符，並有贓物認領保管收據一紙、照片二張
          在卷可憑。以證人葉正欽與被告既係父子之親，衡情
          自無設詞誣陷之虞，足見被告所辯顯係卸責之詞，殊
          不足採，其此部分之犯行，亦足堪認定。
    此外，復有如附表二所示證據足資佐證，綜上理由，本件事
    證明確，被告犯行，足堪認定。
三、核被告庚○○所為，係犯刑法第320條第1項之竊盜罪。被告
    與丁○○、詹登欽間，就附表一編號一、二所示之犯行，分
    別有犯意之聯絡及行為之分擔，應依共同正犯之規定論處。
    被告先後多次竊盜犯行，時間緊接，犯罪構成要件相同，顯
    係基於概括犯意反覆為之，為連續犯，應依刑法第五十六條
    之規定論以一罪，並加重其刑。公訴人雖僅就如附表一編號
    一犯罪事實部分聲請逕以簡易判決處刑，惟按檢察官就犯罪
    事實一部起訴者，其效力及於全部，刑事訴訟法第二百六十
    七條定有明文。本件被告其餘之竊盜犯罪事實，與前揭論罪
    科刑部分，有連續犯之裁判上一罪關係，是以，本院自應一
    併加以審判。原審以被告罪證明確，予以論罪科刑，固非無
    見，惟原判決僅就被告所犯如附表一所示編號一、二、三部
    分之竊盜犯行加以審判，而未及就被告所為如附表一所示其
    餘竊盜犯行一併審理，尚有未洽，上訴人上訴意旨執此指摘
    原判決不當，為有理由，自應由本院將原判決予以撤銷改判
    。爰審酌被告不思以己力獲取所需，卻任意竊取他人財物，
    其行竊次數達六次之多，造成被害人之損失頗鉅，及被告犯
    後雖已坦承大部分之犯行，惟仍矢口否認附表一編號六所示
    之犯行，實難認其確有悔意，及其犯罪手段、所得財物價值
    與其他一切情狀，量處如主文所示之刑，以示懲儆。
四、按檢察官聲請以簡易判決處刑之案件，經法院認為有第451
    條之1第4項但書之情形者，應適用通常訴訟程序審判之，刑
    事訴訟法第452條定有明文；且對於簡易判決之上訴，準用
    刑事訴訟法第3編第1章及第2章之規定。管轄第二審之地方
    法院合議庭受理簡易判決上訴案件，應依通常程序審理。其
    認案件有刑事訴訟法第452條之情形者，應撤銷原判決，逕
    依通常程序為第一審判決，法院辦理刑事訴訟簡易程序案件
    應行注意事項第14項亦有規定；查本案本院於審判中發現被
    告尚有其他具裁判上一罪即併案部分之犯罪事實，不宜量處
    六月以下之有期徒刑，足認檢察官之聲請簡易判決處刑為不
    適當，而有刑事訴訟法第451條之1第4項但書第2款之情形，
    依前揭法律規定，應由本院合議庭逕依通常程序審理後，而
    為第一審之判決，檢察官或被告如不服本判決，仍得於法定
    上訴期間內，向管轄之第二審法院提起上訴，附此敘明。
據上論斷，應依刑事訴訟法第455條之1第1項、第3項、第452 條
、第451條之1第4項但書第2款、第369條第1項前段、第364條、
第299條第1項前段，刑法第28條、第56條、第320條第1項，罰金
罰鍰提高標準條例第1條前段，判決如主文。
中　　華　　民　　國　　94　　年　　4　　月 　  6 　　日
                  刑事第十庭  審判長法官  張世賢
                              法官        呂曾達
                              法官        王啟明
以上正本證明與原本無異。
如不服本判決，應於收受送達後10日內向本院提出上訴書狀。
　　　　　　　　　　　　　　 書記官       陳心儀
中　　華　　民　　國　　94　　年　　4　　月 　  6 　　日
附錄所犯法條：
中華民國刑法第320條第1項:
意圖為自己或第三人不法之所有，而竊取他人之動產者，為竊盜
罪，處五年以下有期徒刑、拘役或五百元以下罰金。
